【裁判字號】    98,上易,2031
【裁判日期】    980911
【裁判案由】    毒品危害防制條例
【裁判全文】
臺灣高等法院刑事判決                98年度上易字第2031號
上  訴  人
即  被  告  甲○○
                    （現另案於臺灣臺北監獄執行）
上列上訴人因毒品危害防制條例案件，不服臺灣臺北地方法院98
年度易字第1672號，中華民國98年7月27日第一審判決（起訴案
號：臺灣臺北地方法院檢察署98年度毒偵字第1505號），提起上
訴，本院判決如下：
    主  文
上訴駁回。
    理  由
一、按不服地方法院之第一審判決而上訴者，應向管轄第二審之
    高等法院為之；上訴書狀應敘述具體理由；第二審法院認為
    上訴書狀未敘述理由或上訴有第362條前段情形，應以判決
    駁回之，刑事訴訟法第361條第1、2項、第367條前段明文規
    定。而所謂具體理由，必係依據卷內既有訴訟資料或提出新
    事證，指摘或表明第一審判決有何採證認事、用法或量刑等
    足以影響判決本旨之不當或違法，而構成應予撤銷之具體事
    由，始克當之（例如：依憑證據法則具體指出所採證據何以
    不具證據能力，或依憑卷證資料，明確指出所為證據證明力
    之判斷如何違背經驗、論理法則）；倘僅泛言原判決認定事
    實錯誤、違背法令、量刑失之過重或輕縱，而未依上揭意旨
    指出具體事由，或形式上雖已指出具體事由，然該事由縱使
    屬實，亦不足以認為原判決有何不當或違法者（例如：對不
    具有調查必要性之證據，法院未依聲請調查亦未說明理由，
    或援用證據不當，但除去該證據仍應為同一事實之認定），
    皆難謂係具體理由，俾與第二審上訴制度旨在請求第二審法
    院撤銷、變更第一審不當或違法之判決，以實現個案救濟之
    立法目的相契合，並節制濫行上訴（參照最高法院97年度台
    上字第892號判決）。是上訴人之上訴書狀雖敘述上訴理由
    ，但僅泛言原判決認定事實錯誤、違背法令、量刑失之過重
    或輕縱等情詞，而未依上揭意旨指出具體事由，或形式上雖
    已指出具體事由，然該等事由縱使屬實，亦不足以認為原判
    決有何不當或違法（例如所指摘訴訟程序之瑕疵，將因第二
    審重新審理而補正），或其所陳，與訴訟資料所載不相適合
    者，均應認其實質上並未符合具體之要件，庶符節制濫行上
    訴之立法意旨。
二、經查：本件上訴人甲○○因不服原審就其涉犯違反毒品危害
    防制條例罪嫌，量處有期徒刑4月，並諭知如易科罰金折算
    標準之判決，提起上訴，其上訴理由僅泛稱：上訴人已因97
    年4月18日施用毒品之行為遭法院判刑有期徒刑7月（臺灣台
    北地方法院97年度訴字第1824號刑事判決）在案，即不應另
    遭本案論罪科刑，原審判決有一罪二罰之謬誤等語，有被告
    刑事上訴狀1件在卷可稽。惟查，被告前於97年4月23日為警
    採尿前26小時內某時，因同時施用第一、二級毒品，經臺灣
    臺北地方法院以97年度訴字第1824號判決判處有期徒刑7月
    ，並經臺灣高等法院、最高法院駁回上訴確定，有前開判決
    書及臺灣高等法院被告前案紀錄表各1份存卷可參，被告上
    訴意旨指稱本案（即98年4月17日晚間）施用第二級毒品之
    行為與前開已確定之案件有一罪二罰之情形，顯有誤會。又
    被告提起本件上訴，既未依據卷內既有訴訟資料，具體指出
    或表明原判決有何採證、認事、用法等足以影響判決本旨之
    不當或違法之理由，揆之首揭說明，其上訴為不合法律上之
    程式，應予駁回，且不經言詞辯論為之。
據上論斷，應依刑事訴訟法第367條前段、第372條，判決如主文
。
中    華    民    國    98    年     9    月    11    日
                  刑事第十八庭審判長法  官  吳鴻章
                                    法  官  曾淑華
                                    法  官  汪梅芬
以上正本證明與原本無異。
不得上訴。
                                    書記官  劉寶鈴
中    華    民    國    98    年    9     月    11    日


司法院資訊處製作；財團法人民間司法改革基金會備份。
